【裁判字號】    96,訴,717
【裁判日期】    970229
【裁判案由】    違反毒品危害防制條例
【裁判全文】
臺灣新竹地方法院宣示判決筆錄          96年度訴字第717 號
公  訴  人  臺灣新竹地方法院檢察署檢察官
被      告  乙○○
指定辯護人  本院公設辯護人  甲○○
上列被告因違反毒品危害防制條例一案，經檢察官提起公訴（96
年度毒偵字第1345號）後，聲請本院改依協商程序而為判決，於
中華民國97年2 月29日下午4 時在本院刑事第七法庭宣示判決，
出席職員如下：
法官起立朗讀判決主文、犯罪事實要旨、處罰條文，及告以上訴
限制、期間並提出上訴狀之法院，且諭知記載其內容：
一、主  文：
    乙○○施用第一級毒品，累犯，處有期徒刑玖月；又施用第
    二級毒品，累犯，處有期徒刑柒月。應執行有期徒刑壹年壹
    月。
二、犯罪事實要旨：
（一）乙○○前曾於民國91年5 月間，因違反毒品危害防制條例
      案件，經本院於92年2 月25日，以92年度竹簡字第17號刑
      事簡易判決，判處有期徒刑6 月，嗣於92年3 月17日確定
      ，於93年1 月9 日入監執行，並於93年7 月8 日縮刑期滿
      執行完畢。
（二）乙○○前於88年6 月間，因施用第二級毒品案件，經本院
      以88年度毒聲字第1157號裁定送觀察、勒戒後，認無繼續
      施用毒品傾向，經臺灣新竹地方法院檢察署檢察官（下稱
      檢察官）於88年9 月28日以88年度偵緝字第375 號、88年
      度毒偵緝字第2 號為不起訴處分確定。
（三）乙○○不知警惕，又於89年12月間，因施用第二級毒品案
      件，經本院以89年度毒聲字第2913號裁定送勒戒處所觀察
      、勒戒後，因認有繼續施用毒品之傾向，再經本院以90年
      度毒聲字第487 號裁定令入戒治處所施以強制戒治1 年，
      於90年5 月10日入所執行，嗣其強制戒治執行滿3 月後，
      經戒治處所認無繼續戒治之必要，乃報由檢察官聲請本院
      以90年度毒聲字第1453號裁定停止戒治，於90年10月31日
      因停止其處分之出監，所餘戒治期間付保護管束，旋其停
      止戒治所餘戒治期間於91年2 月27日屆滿，視為強制戒治
      期滿執行完畢；同時其本次非法施用第二級毒品之犯行，
      亦經本院於90年4 月4 日，以90年度竹北簡字第78號刑事
      簡易判決，判處有期徒刑6 月，嗣於90年5 月7 日確定，
      並於91年3 月27日易科罰金執行完畢。
（四）乙○○竟不知警惕，又於91年5 月間，因施用第二級毒品
      案件，經檢察官聲請強制戒治，本院於91年11月25日，以
      91年度毒聲字第774 號裁定令入戒治處所施以強制戒治1
      年，於92年2 月14日入所執行，嗣其強制戒治處分因毒品
      危害防制條例之修正而於93年1 月9 日經檢察官指揮免予
      繼續執行，視為強制戒治已執行完畢（參見最高法院95年
      度台非字第174 號刑事判決）；同時其本次非法施用第二
      級毒品之犯行，亦經本院於92年2 月25日，以92年度竹簡
      字第17號刑事簡易判決，判處有期徒刑6 月，嗣於92年3
      月17日確定，其執行情形詳如前述（一）。
（五）乙○○不知悔改，又於95年10月間，因施用第一級、第二
      級毒品案件，經本院於96年3 月22日，以96年度訴字第14
      0 號刑事判決，分別判處有期徒刑8 月、6 月，並經定應
      執行刑為有期徒刑1 年，嗣於96年4 月13日確定，復因減
      刑條例分別減為有期徒刑4 月、3 月，並經定應執行刑為
      有期徒刑6 月，尚未執行。
（六）乙○○不知悛悔，於前開強制戒治處分執行完畢釋放後5
      年內，(1)復基於施用第一級毒品海洛因的犯罪意思，於96
      年7 月27日晚上某時許，在其位於新竹縣竹北市○○里○○
      鄰○○路277 巷15號之住處內，以將海洛因摻入香煙內，
      再點火吸食之方式，施用第一級毒品海洛因1 次。(2)另基
      於施用第二級毒品安非他命的犯罪意思，於96年7 月26日
      晚上某時許，在上開住處，以將安非他命置於錫箔紙上，
      再以火燒烤，吸其煙霧之方式，施用第二級毒品安非他命
      1 次。嗣於96年7 月28日中午12時許，在新竹縣竹北市○
      ○○路因車禍為警盤查後，經警採集其尿液送驗結果，呈
      嗎啡陽性及甲基安非他命陽性反應，始悉上情。
三、處罰條文：
    毒品危害防制條例第10條第1 項、第2 項，刑法第11條前段
    、第47條第1 項、第51條第5 款。
四、協商判決除有刑事訴訟法第455 條之4 第1 項第1 款於本訊
    問程序終結前，被告撤銷協商合意或檢察官撤回協商聲請者
    ；第2 款被告協商之意思非出於自由意志者；第4 款被告所
    犯之罪非第455 條之2 第1 項所定得以協商判決者；第6 款
    被告有其他較重之裁判上一罪之犯罪事實者；第7 款法院認
    應諭知免刑或免訴、不受理者情形之一，及違反同條第2 項
    「法院應於協商合意範圍內為判決；法院為協商判決所科之
    刑，以宣告緩刑或2 年以下有期徒刑、拘役或罰金為限」之
    規定者外，檢察官與被告均不得上訴。
五、如有前項得上訴之情形，得自收受宣示判決筆錄送達之日起
    10日內，向本院提出上訴書狀，上訴於第二審法院。
中    華    民    國    97    年    2     月    29    日
                  刑事第四庭書  記  官  鄧雪怡
                            審判長法官  馮俊郎
以上正本證明與原本無異。
中    華    民    國    97    年    3     月    3     日
                            書  記  官  鄧雪怡
附錄本案處罰實體法條全文：
毒品危害防制條例第10條第1 項、第2 項：
施用第一級毒品者，處6 月以上5 年以下有期徒刑。
施用第二級毒品者，處3 年以下有期徒刑。


司法院資訊處製作；財團法人民間司法改革基金會備份。
